---
title: 习题2.14
fig-height: 3
fig-width: 5
description: 一元线性回归
---

> **题目：为了调查某广告对销售收入的影响，某商店记录了5个月的销售收入$y$（万元）和广告费用$x$（万元），数据如下表所示。**

```{r}
# 读取数据
library(haven)
data = read_sav("data/xt2.14.sav")
head(data)
```

#### 1. 画散点图

```{r}
library(ggplot2)
ggplot(data=data, mapping=aes(x=x, y=y)) +
    geom_point()
```

#### 2. $x$与$y$之间是否大致呈线性关系

*答：是。*

#### 3. 用最小二乘估计求出回归方程

```{r}
# 最小二乘法拟合回归模型
model = lm(y ~ x, data=data)
model
```

#### 4. 求回归标准误差$\bar{\sigma}$

```{r}
# 查看summary结果
# 其中Residual standard error即为Se（或称SEE）
Summary = summary(model)
Summary$sigma
```

```{r}
# 附：对lm对象使用summary函数将直接输出模型大部分信息
summary(model)
```

#### 5. 给出$\hat{\beta}_0$与$\hat{\beta}_1$的置信度为95%的区间估计

```{r}
confint(model)
```

#### 6. 计算$x$与$y$的决定系数

```{r}
Summary$r.squared
```

#### 7. 对回归方程做方差分析

```{r}
anova(model)
```

#### 8. 做回归方差$\beta_1$的显著性检验

*答：由（7）中方差分析表，P值0.0354 < 0.05，显著性水平为5%的情况下拒绝原假设$H_0:\beta_1 = 0$，即判定$\beta_1$显著不为0。*

#### 9. 做相关系数的显著性检验

```{r}
cor.test(data$x, data$y, method='pearson')$estimate[['cor']]
```

#### 10. 对回归方程作残差图并作相关分析

```{r}
# 残差图
ggplot(model, aes(x=x, y=.resid)) + 
    geom_point() + 
    geom_hline(yintercept = 0) + 
    labs(y="Residuals")
```

```{r}
# 计算内部学生化残差，然后检验异常值
estd = rstandard(model)
sum(abs(estd) > 3) # 大于3Sigma的数量，若为0则判定无异常值
```

```{r}
# 附：当传入一个线性回归模型作为data时，ggplot会默认对其进行加工
# 藏而未现的真实数据框为fortify(model)
head(fortify(model))
```

```{r}
# 附：对lm对象使用plot函数将直接画出四幅图像
# 详细解释参考：《R语言教程》李东风 回归诊断一节
# 1. Residuals vs Fitted
# 2. Normal QQ
# 3. Scale-Location
# 4. Residuals vs Leverage
plot(model)
```

#### 11. 求当广告费用为4.2万元时，销售收入将达到多少，并给出置信度为95%的置信区间

```{r}
# interval="predict"计算因变量新值的区间预测
# interval="confidence"计算因变量新值的平均值的区间预测
predict(model, 
        newdata=data.frame(x = 4.2),
        se.fit=TRUE,
        interval="predict",
        level=.95)$fit
```

