---
title: 习题6.6
fig-height: 3
fig-width: 5
description: 多重共线性的情形及其处理
---

> **数据如下表。分析数据的多重共线性，并根据多重共线性剔除变量，将所得结果与用逐步回归法所得的选元结果相比较。**

#### 判断多重共线性

```{r}
library(haven)
data = read_sav("data/xt5.9.sav")
head(data)
```

```{r}
# 建立模型
model = lm(y ~., data[, -1])
summary(model)
```

**方差扩大因子法**

```{r}
#| message: false
library(car)
vif(model)
```

**特征根判定法**

```{r}
Cor = cor(data[, 2:7])
kappa(Cor, exact=TRUE)
```

答：方差扩大因子$VIF_2=2636$远大于10，条件数k=21642远大于1000，说明自变量间存在严重的多重共线性。

#### 消除多重共线性

*剔除方差扩大因子最大的$x_2$，重新建立回归方程*

```{r}
model2 = lm(y ~ x1 + x3 + x4 + x5 + x6, data)
summary(model2)
vif(model2)
```

*$VIF_5=632.896>10$，再剔除$x_5$建立回归方程*

```{r}
model3 = lm(y ~ x1 + x3 + x4 + x6, data)
summary(model3)
vif(model3)
```

*$VIF_1=160.513>10$，再剔除$x_1$建立回归方程*

```{r}
model4 = lm(y ~ x3 + x4 + x6, data)
summary(model4)
vif(model4)
```

答：直至现在，所有自变量的方差扩大因子都已小于10，多重共线性已消除。但变量$x_6$的t检验P值=0.901>0.05未通过检验，遂将其剔除，再次建立回归模型。

```{r}
model5 = lm(y ~ x3 + x4, data)
summary(model5)
```

答：新的回归模型中，变量$x_4$的t检验P值=0.076，显著性较弱，但选择保留。回归方程为：$\hat{y} = -2.307\times 10^3+1.359x_3+3.304\times 10^{-2}x_4$。可以看出，在本题中，根据方差扩大因子法所剔除的变量正是后退法和逐步回归法所保留的变量。

