---
title: 习题7.6
description: 岭回归
---

> **一家大型商业银行有多家分行，近年来，该银行的贷款额平稳增长，但不良贷款额也有较大比例的提高。为弄清楚不良贷款形成的原因，希望利用银行业务的有关数据做些定量分析，以便找出控制不良贷款的办法。下表是该银行所属25家分行2002年的有关业务数据。**

```{r}
library(haven)
data = read_sav("data/xt7.6.sav", encoding="gbk")
head(data)
```

#### 1. 计算$y$与其余4个变量的简单相关系数

```{r}
data = data[, -1] # 删去分行编号
cor(data)
```

答：可以看出，$y$与自变量$x_1,x_2,x_3,x_4$间的线性相关性较强，但同时自变量间的线性相关性也普遍较强（相关系数接近1）。

#### 2. 建立不良贷款$y$对4个自变量的线性回归方程，所得的回归系数是否合理？

```{r}
model = lm(y ~., data)
summary(model)
```

答：在所建立的回归模型中，自变量$x_2,x_3,x_4$未通过t检验（P值>0.05），回归系数$\beta_2,\beta_3,\beta_4$不显著。由实际问题来看，$x_4$的系数显然不能为负，故所得的回归系数不合理。

#### 3. 分析回归模型的共线性

**方差扩大因子法**

```{r}
#| message: false
library(car)
vif(model)
```

**特征根判定法**

```{r}
Cor = cor(data[, 2:5])
kappa(Cor, exact=TRUE)
```

答：由方差扩大因子法，未见多重共线性；由特征根判定法，条件数k=23.24>10，模型存在较强多重共线性。

#### 4. 采用后退法和逐步回归法选择变量，所得回归方程的回归系数是否合理，是否还存在共线性？

```{r}
# 后退法
model_back = step(model, direction="backward", trace=0)
model_back
```

```{r}
# 逐步回归法
model_both = step(model, direction="both", trace=0)
model_both
```

*后退法和逐步回归法筛选出的变量相同*

```{r}
summary(model_both)
```

*删去不显著的自变量$x_2$，重新建立回归模型*

```{r}
model2 = lm(y ~ x1 + x4, data)
summary(model2)
```

答：回归方程为：$\hat{y} = -0.443+0.05x_1-0.032x_4$。$x_4$系数为负，不合常理，说明存在多重共线性。

#### 5. 建立不良贷款$y$对4个自变量的岭回归

```{r}
library(MASS)
# 与课本所言不同，lm.ridge函数会自动对变量进行标准化
# 但又如课本所言，lm.ridge的岭参数 == k*n
# 下面计算k属于(0, 0.2)时的岭回归
n = nrow(data)
ridge = lm.ridge(y ~., 
                 data, 
                 lambda=seq(0, 0.2*n, 0.1)*nrow(data))
```

```{r}
# 岭迹图
# 注：x轴刻度除以n为k值
plot(ridge)
```

```{r}
# 附：编写函数，输入原始数据，返回ggplot岭迹图
ggplot_ridge = function(data){
    # 标准化与岭回归
    library(MASS)
    data_scaled = as.data.frame(scale(data))
    ridge = lm.ridge(y ~., data_scaled, lambda=seq(0, 2*nrow(data), 0.2*nrow(data)))

    coef_ridge = as.data.frame(coef(ridge))
    coef_ridge[, 1] = row.names(coef_ridge)
    nrow_cr = nrow(coef_ridge)
    ncol_cr = ncol(coef_ridge)

    # 宽列表转换为长列表
    library(tidyr)
    coef_ridge_long = pivot_longer(coef_ridge, 
                                  cols=2:all_of(ncol_cr),
                                  names_to = "beta", 
                                  values_to = "value")

    # 岭迹图
    library(ggplot2)
    p = ggplot(coef_ridge_long, aes(x=V1, y=value, group=beta, color=beta)) + 
        geom_smooth(se=FALSE)

    # 岭迹图修饰
    library(latex2exp)
    df = coef_ridge[nrow_cr, ]
    pos = as.numeric(df[, -1])
    p = p + 
          guides(color="none") + 
          labs(x=TeX(r"($k\times n$)"),
               y=TeX(r"($\hat{\beta}_j(k)$)")) + 
          theme(axis.title.x=element_text(hjust=1),
                axis.title.y=element_text(hjust=1, angle=1)) + 
          theme_minimal()
    for (i in 1:length(pos)){
      p = p + annotate(geom="text", 
                       x=df[, 1], 
                       y=pos[i], 
                       label=as.character(i),
                       vjust=-0.2)
    }

    return(p)
}
ggplot_ridge(data)
```

答：由岭迹图，随着岭参数k的增大，$\beta_4$由负变正。

#### 6. 对第（4）步剔除变量后的回归方程再做岭回归

```{r}
data0 = data[, c("y", "x1", "x4")]
ridge = lm.ridge(y ~ ., data0, lambda=seq(0, 2*n, 0.1))
plot(ridge)
```

*由岭迹图，岭参数为0.4时的回归系数较为稳定，遂此时的未标准化岭回归方程*

```{r}
ridge = lm.ridge(y ~ ., data0, lambda=0.4*n)
ridge
```

答：回归方程为：$\hat{y}=0.357+0.0258x_1+0.0045x_2$。回归系数都能合理解释。

#### 7. 某研究人员希望做$y$对各项贷款余额、本年累计应收贷款、贷款项目个数这3个自变量的回归，你认为这样做是否可行？如果可行应该如何做？

*用$y$对$x_1,x_2,x_3$做岭回归*

```{r}
data1 = data[, c("y", "x1", "x2", "x3")]
ridge = lm.ridge(y ~ ., data1, lambda=seq(0, 2*n, 0.1))
plot(ridge)
```

*选取岭参数k=0.4*

```{r}
ridge = lm.ridge(y ~ ., data1, lambda=0.4*n)
ridge
```

答：回归方程为：$\hat{y}=-0.819+0.0167x_1+0.157x_2+0.0671x_3$，回归系数都能合理解释。










